【裁判字號】    97,消債更,1504
【裁判日期】    980320
【裁判案由】    更生事件
【裁判全文】
臺灣板橋地方法院民事裁定          97年度消債更字第1504號
聲  請  人  甲○○
代  理  人  青含國律師
上列當事人因消費者債務清理事件聲請更生，本院裁定如下：
    主  文
聲請駁回。
聲請費用由聲請人負擔。
    理  由
一、按債務人與金融機構協商成立者，不得聲請更生或清算，但
    因不可歸責於己之事由，致履行顯有重大困難者，不在此限
    ；本條例施行前，債務人依金融主管機關協調成立之中華民
    國銀行公會會員辦理消費金融案件無擔保債務協商機制與金
    融機構成立之協商，準用前項之規定，消費者債務清理條例
    第151條第 5項、第6項分別定有明文。又聲請更生或清算不
    合程式或不備其他要件者，法院應以裁定駁回之，但其情形
    可以補正者，法院應定期間先命補正，復為同條例第 8條所
    明定。
二、本件聲請意旨略以：聲請人因有不能清償債務之情事，目前
    債務總金額為新臺幣（下同）0000000 元，無擔保或無優先
    權之債務總額未逾 1,200萬元，消費者債務清理條例施行前
    ，曾於民國95年間依照中華民國銀行公會會員辦理消費金融
    案件無擔保債務協商機制，與台新國際商業銀行股份有限公
    司達成協商，雙方約定聲請人自95年8月起，分120期，利率
    0.00%，每月10日以36941元依各債權銀行債權金額比例清償
    各項債務，至全部清償為止，然聲請人之債權人日盛國際商
    業銀行股份有限公司於95年12月23日變更原協商條件，另要
    求聲請人每月額外支付3547元，以聲請人任職於三光精密工
    業股份有限公司每月收入約57484 元，扣除每月依協商條件
    應清償之金額後，每月可支配之生活費僅剩16996 元，而其
    全戶4 人，如以臺灣省每人最低生活費9827元計算，其全戶
    最低生活費須為39308 元，故無法維持最低基本生活（第4
    頁、第9 頁），聲請人具有不可歸責於己致履行顯有重大困
    難之事由，依法自得聲請更生程序，懇請裁定開始更生等語
    。
三、查聲請人之主張，固有戶籍謄本（第10至11頁）、財政部臺
    灣省北區國稅局綜合所得稅各類所得資料清單（第12頁、第
    16頁）、協議書、無擔保債務還款計劃（第24至25頁）、95
    年債務協商機制還款證明（第27至34頁）、財團法人金融聯
    合徵信中心債權人清冊（第37至41頁）、與日盛銀行之變更
    契約書（第49頁）、個別協商還款證明（第50至53頁）、勞
    工保險被保險人投保資料表（第58至59頁）、淡水第一信用
    合作社帳號 0000000000000號活期儲蓄存款存摺（第60至63
    頁）及台新銀行97年 9月25日更生事件陳報狀（第67至96頁
    ）在卷可稽，惟查聲請人因履行協商條件後無法維持最低基
    本生活之主張，應屬聲請人於協商當時可得預見、評估並斟
    酌可否履行協商條件之事實，茍聲請人於盱衡自己之經濟狀
    況後，仍願簽署協議書，聲請人自應受該成立之協議所拘束
    ，殊無於協商成立之後，再以能力無法負擔主張毀諾具有不
    可歸責於己之事由，況聲請人之女分別為21歲（77年生）、
    19 歲 （79年生），為已成年或屆成年之齡，應有協助聲請
    人分攤家庭支出之能力，至於聲請人表示因日盛銀行變更原
    協商條件，每月須額外支付3547元乙節，因金額不多，不致
    造成履行有重大困難之情形，職此，聲請人未能舉證有何新
    生具體情事，可認係不可歸責於己之事由致履行有重大困難
    者，其聲請更生，即違背消費者債務清理條例第151 條第5
    項之規定，而該欠缺又屬無從補正，依上說明，自應駁回其
    更生之聲請，爰裁定如主文。
中    華    民    國    98    年    3     月    20    日
                  民事第三庭    法      官  陳映如
上為正本係照原本作成
如不服本裁定，應於裁定送達後10日內，以書狀向本院提出抗告
，並繳納抗告費新臺幣1千元
中    華    民    國    98    年    3     月    20    日
                                書  記  官  李錦輝


司法院資訊處製作；財團法人民間司法改革基金會備份。
